---
title: "Estructura de datos"
author: "Pablo"
date: "2023-12-20"
output: pdf_document
---

```{r setup, include=FALSE}
knitr::opts_chunk$set(echo = TRUE)
```

## Básico
-```c()```: para definir un vector

-```scan()```: para definir un vector escaneandolo.

-```fix(x)```: para modificar visualmente el vector $x$

-```rep(a,n)```:para definir un vector que consiste en el dato $a$ repetido $n$ veces.

```{r}
c(1, 2, 3)
rep("Lunes", 6)

```
Una **progresión aritmética** es una sucesión de números tales que la diferencia $d$, de cualquier par de términos sucesivos de la secuencia es constante. $$a_n = a_1 + (n - 1) \cdot d$$

-```seq(a,b,by=d)```: para generar una progresión aritmética de difrencia $d$ que empieza en $a$ hasta llegar a $b$.

-```seq(a,b, length.out=n)```: define prgresión aritmética de longitud $n$ que va de $a$ a $b$ con diferencia $d$. Por tanto $d=(b-a)(n-1)$.

-```seq(a,by=d, length.out=n)```: define la progresión aritmética de longitud $n$ y difencia $d$ que empieza en $a$.

-```a:b```: define la seciencia de numeros enteros consecutivos entre dos números $a$ y $b$.

## Funciones

Cuando queremos aplicar una función a cada uno de los elementos de un vector de datos la función *sapply* nos ahorra tener que programar con bucles en *R*.

- ```sapply(nombre_de_vector, FUN=nombre_de_funcion)```: para aplicar dicha función  a todos los elementos de un vector.

-```sqrt(x)```: calcula un nuevo vector con las raices cuadradas de cada uno de los elementos del vector $x$.

Dado un vector de datos $x$ podemos calcular muchas medidas estadísticas del mismo:

-```length(x)```: calcula la longitud del vector $x$.

-```max(x)```: calcula el máximo del vector $x$.

-```min(x)```: calcula el mínimo del vector $x$.

-```sum(x)```: calcula la suma de las entradas del vector $x$.

-```prod(x)```: calcula el producto de las entreadas del vector $x$.

-```mean(x)```: calcula la media aritmética de las entradas del vector $x$.

-```diff(x)```: calcula el vector formado por las diferencias sucesivas entre las entradas del vector original $x$.

-```cumsum(x)```: calcula el vector formado por las sumas acumuladas entre las entradas del vector original $x$:

      - Permite definir sucesiones descritas mediante sumatorios.

      - Cada entrada cumsum(x) es la suma de las entradas de $x$ hasta su posición.